【裁判字號】    88,訴,209
【裁判日期】    890216
【裁判案由】    毒品危害防制條例
【裁判全文】
臺灣嘉義地方法院刑事判決                          八十八年度訴字第二九號
    公  訴  人  臺灣嘉義地方法院檢察署檢察官
    被      告  戊○○
右列被告因違反毒品危害防制條例案件，經檢察官提起公訴（八十八年度偵字第二二
七二號）及移送併辦（八十八年度偵字第二二七四號），本院判決如左：
    主  文
戊○○連續販賣第二級毒品，累犯，處有期徒刑捌年陸月。扣案之安非他命伍包（伍
包毛重共參點捌公克，其中壹包淨重零點零柒公克、包裝重零點參公克）、分裝器壹
支，均沒收銷燬，及帳冊壹紙、行動電話機壹具均沒收之。販賣第二級毒品之所得新
台幣陸萬陸仟元及鑽戒壹只均沒收之，如全部或一部不能沒收時，追徵其價額或以其
財產抵償之。
    事  實
一、戊○○曾於民國八十五年間，因違反麻醉藥品管理條例罪，經本院判處有期徒刑
    六月，如易科罰金，以三百元折算一日確定，於八十六年十一月五日易科罰金執
    行完畢，仍不知悔改，復基於意圖營利之概括犯意，先後於八十六年七月一日、
    同年七月十五日、同年八月十四日晚上八時許，前往嘉義市○○路與中興路口之
    「花蝶ＫＴＶ酒店」，連續以每次新台幣（下同）二千元之價格，非法販賣第二
    級毒品安非他命予丁○○三次，嗣為警於八十六年八月十五日上午七時許，在嘉
    義市○○街二八三號嘉洲大飯店二○六號室查獲丁○○，由丁○○供出其所非法
    吸用之安非他命係向戊○○購買，始查知上情。
二、戊○○復承前開意圖營利之概括犯意，以其所有之0000000000號（先
    前為0000000000號）行動電話為聯絡工具，自八十六年十二月底某日
    起至八十八年一月九日晚上八時許止，連續在嘉義市○○路民生國中附近之鐵道
    旁，以每包二千元、三千元不等之價格，非法販賣第二級毒品安非他命予乙○○
    、甲○○兄弟三十次，及丙○○三次，嗣為警於八十八年一月九日晚上八時三十
    分許，持檢察官核發之搜索票前往乙○○、甲○○位於嘉義縣水上鄉寬士村十七
    鄰崎子頭十六號住處內查獲其兄弟二人，再循線於翌日即八十八年一月十日凌晨
    零時許，在嘉義市○○路二十巷二二號前逮捕戊○○，並前往戊○○位於嘉義市
    美源里新庄四十之二號住處，查獲其所有之安非他命五包（毛重三．八公克，其
    中一包淨重○．○七公克，包裝重○．三○公克）、分裝器一支、鑽戒一只、帳
    冊一紙、行動電話一具，並於其身上起獲販賣安非他命予乙○○、甲○○兄弟之
    所得二千元。
三、案經嘉義市警察局移送及嘉義市警察局第一分局報請臺灣嘉義地方法院檢察署檢
    察官偵查起訴。
    理  由
一、訊據被告戊○○矢口否認有販賣毒品之犯行，辯稱：其並未販賣安非他命予丁○○、丙○○及乙○○、甲○○兄弟，僅三次無償轉讓安非他命予丁○○吸用，其
    不認識丙○○，於警訊時供稱販賣安非他命予丙○○部分不實在，僅與乙○○、
    甲○○兄弟共同出資向他人購買云云。惟查：
（一）證人丁○○迭於警訊中及本院審理時證稱：其於「花蝶ＫＴＶ酒店」擔任服務
      生，戊○○會不定時至酒店詢問其是否需要安非他命，曾先後於八十六年七月
      一日、同年七月十五日及同年八月十四日晚上八時許，在酒店內向戊○○購買
      安非他命三次，每次均買二千元等語，雖被告辯稱：「是我給他的（指轉讓安
      非他命予丁○○），不是賣他的，因為他對我的車子起歹念，想要占為己有，
      才向警方說是向我買的，讓我有罪入獄好占車子為己有云云，惟衡之被告與丁○○僅係酒店認識之朋友，二人非有特殊情誼，縱使被告所稱丁○○覬覦其所
      有之車子而欲占為己有之情屬實，亦非被告有罪入獄，車子即歸丁○○所有，
      且其二人並無仇怨，亦據丁○○於警訊時證述明確（見嘉市警一刑字第二一七
      一號警卷第三頁正面），堪認證人應無故意誣陷之理，其所為不利被告之證詞
      ，自足資為被告犯罪之證據。
（二）雖被告於本院審理時辯稱：其不認識丙○○，於警訊時供稱販賣安非他命予丙○○部分不實在云云，惟查被告於警訊時已明確供述：「自八十七年九月間起
      ，即有丙○○、甲○○等人向我買安非他命，每販賣一包均賺取少許安非他命
      供自己吸食，至今僅賺來吸食。」、「丙○○於八十七年十二月間，曾三次打
      我所持用之0000000000號行動電話，向我買安非他命共一萬元，約
      定在嘉義市○○路民生國中附近之鐵道旁交貨，我已把價值一萬元之安非他命
      交給丙○○，丙○○僅支付一只假鑽戒。」等語，且有戒指一只（金牌價為一
      台錢，係白Ｋ男用戒只上鑲有籃寶石一粒，有嘉義市金銀珠寶商業公會證明一
      紙在卷可按）扣案可資佐證，足認被告前供非虛，其上開所辯應係臨訟卸責之
      詞。
（三）被告右揭連續非法販賣安非他命予乙○○、甲○○兄弟之事實，業據被告於警
      訊時及偵查中供述明確，且證人甲○○於警訊時證稱：「我是自八十六年底斷
      斷續續開始向戊○○購買安非他命至今，均以家中電話打000000000
      0號行動電話，至近日（指八十八年一月十日前二星期）再換0000000
      000號行動電話與他（指被告戊○○）聯絡，約定時間、地點，但均在嘉義
      市○○路民生國中附近之鐵道旁交易，每次價格約二、三千元購得一小包安非
      他命毒品，共交易三十次左右，最後一次是八十八年一月九日晚上八時許，在
      同上地點，以二千元價格購得安非他命一小包（毛重○．四公克）等語（見警
      卷第七頁背面），證人乙○○於警訊時亦證稱：「一月九日晚上八時左右，我
      弟甲○○打電話給戊○○說要買安非他命，方約定在嘉義市○○路民生國中
      附近之鐵道旁交易，於八時十分許，由我駕ＲＴ─七九一五號自小客車，到上
      址以二千元向戊○○購買一小包安非他命返家給胞弟。」、「八十七年十月、
      十一月底、十二月中旬，三次均託甲○○向戊○○購買安非他命。」等語（見
      警卷第十七頁背面、第十八頁正面），核與被告供述情節大致相符，且警方於
      八十八年一月九日晚上八時三十分許，持搜索票前往乙○○、甲○○住處內查
      獲其兄弟二人，經乙○○、甲○○供出其等安非他命係向被告購買，旋循線於
      翌日即一月十日凌晨零時許逮捕被告，並於被告住處查扣其所有之安非他命五
      包（毛重共三．八公克，其中一包淨重○．○七公克，包裝重○．三○公克）
      、分裝器一支（有甲基安非他命殘留），此有法務部調查局檢驗通知書一紙附
      卷可稽，及帳冊一紙、行動電話一具，並於其身上起獲最後一次販賣安非他命
      予乙○○、甲○○兄弟之所得二千元，是證人乙○○、甲○○所供顯非子虛，
      自可採信；雖被告於本院審理時翻異前詞，辯稱係三人合資購買，惟案重初供
      且基於前開事證，被告於警訊時及偵查中之自白，既與證人乙○○、甲○○所
      述相符，當可作為被告不利之犯罪證據。
（四）觀近年來毒品安非他命之濫用，危害國民健康與社會安定日益嚴重，治安機關
      對於販賣或吸用安非他命之犯罪行為，無不嚴加查緝，並以重刑嚴懲，各傳播
      媒體對於政府大力掃毒之決心亦再三報導，已使毒品安非他命不易取得且物稀
      價昂，苟被告確實僅因念朋友所需，即單純無償提供安非他命予證人丁○○，
      或真如其所言係其與乙○○、甲○○三人合資購買安非他命，而於供貨或合資
      購買交付之過程中無利可圖，縱屬至愚，亦絕無甘冒被移送法辦之危險，而平
      白從事供貨或合資出面向他人購買達三十六次之理！固被告辯稱：純粹無償給
      與、合資購買、胡亂認供等詞，顯與常理有違，尚難採信。綜上所述，堪認被
      告所販入安非他命之價格必較其賣出之價格低廉，而有從中賺取買賣差價牟利
      之營利意圖甚明，本件事證明確，其犯行堪以認定。
二、核被告所為，係犯毒品危害防制條例第四條第二項之販賣第二級毒品罪。其持有
    毒品之低度行為，為販賣毒品之高度行為所吸收，不另論罪。被告先後三十六次
    （販賣給丁○○、丙○○各三次，販賣給乙○○、甲○○兄弟共三十次）之犯行
    ，時間緊接，犯罪構成要件相同，顯係基於概括犯意而為，應依刑法第五十六條
    之規定論以一罪，除法定本刑無期徒刑不得加重外，並依法加重其刑。按連續數
    行為而犯同一之罪名者，以一罪論，刑法第五十六條定有明文，則當連續犯罪之
    際，即應依最後行為之時點判定是否成累犯；查被告戊○○曾於八十五年間，因
    違反麻醉藥品管理條例罪，經本院判處有期徒刑六月，如易科罰金，以三百元折
    算一日確定，於八十六年十一月五日易科罰金執行完畢，業據其於本院審理時供
    承在卷，復有臺灣嘉義地方法院檢察署刑案資料查註紀錄表一份附於偵查卷，及
    本院被告全國前案紀綠表一份附於本院卷可稽，其於有期徒刑之執行完畢（八十
    六年十一月五日）後，五年以內（自八十六年十二月底某日起至八十八年一月九
    日晚上八時許止）再犯本件有期徒刑以上之罪，應依累犯之規定加重其刑，並遞
    加重之。爰審酌被告犯罪之動機、目的、手段、品性及智識程度、犯罪所生之危
    害、及犯罪後之態度等一切情狀，量處如主文所示之刑，以示懲儆。
三、扣案之被告所有之安非他命五包（毛重共三．八公克，其中一包淨重○．○七公
    克，包裝重○．三○公克）屬第二級毒品，及殘留甲基安非他命之分裝器一支，
    已無法再與該分裝器分離，應視為查獲之毒品，均依毒品危害防制條例第十八條
    第一項前段之規定沒收銷燬；而行動電話機一具、帳冊一紙係被告所有，供犯罪
    所用之物，業據被告於警訊時供承在卷，爰依刑法第三十八條第一項第二款規定
    宣告沒收。又被告販賣安非他命予乙○○、甲○○兄弟共三十次，既無從判定其
    中販賣二千元或三千元之次數，自應以對其最有利之每次二千元計算之，另其販
    賣給丁○○三次，每次二千元，共計六萬六千元（0000  00  0000
    0  00000），及販賣給丙○○三次賺取價額一萬元之鑽戒一只，均應依毒
    品危害防制條例第十九條第一項之規定沒收之，如全部或一部不能沒收時，追徵
    其價額或以其財產抵償之。
據上論結，應依刑事訴訟法第二百九十九條第一項前段、毒品危害防制條例第四條第
二項、第十八條第一項、第十九條第一項，刑法第十一條前段、第五十六條、第四十
七條、第三十八條第一項第二款，判決如主文。
本案經檢察官廖家陽到庭執行職務。
中      華      民      國    八十九    年      二      月      十六    日
                                臺灣嘉義地方法院刑事第一庭
                                        法  官  唐  淑  民
右正本證明與原本無異。
如不服本判決，應於判決送達後十日內向本院提出上訴狀( 應附繕本 )。
中      華      民      國    八十九    年      二月      十七    日
                                        書記官  林  育  興
附錄論罪法條：
毒品危害防制條例第四條第二項：製造、運輸、販賣第二級毒品者，處無期徒刑或七
                              年以上有期徒刑，得併科新台幣七百萬元以下罰金
                              。


司法院資訊處製作；財團法人民間司法改革基金會備份。
